# 租赁负债问题

提问人：dingjiali 时间：2023-02-05 07:40:53
想问下，如果企业租赁未按照合同约定频率支付，请问租赁负债-租赁付款额要转为应付账款吗？

回答人：chenyiwei
首先要考虑：该次变动是否为临时性的，今后是否仍恢复按原定时间和频率付款？是否意味着租赁变更？
如果是偶发性的延迟支付，并不意味着租赁变更，则已逾期的租赁负债是否转为应付账款均可以接受。一般可以不结转。

提问人：dingjiali 时间：2023-02-11 11:04:24
好的，谢谢陈版主。另外，想问下，如果是使用权资产正常租赁期结束，企业不行使购买权，那么，这个使用权资产和使用权资产累计折旧是否需要冲抵，类似于固定资产处理，将其清理掉？

回答人：chenyiwei
是，要清理，相当于资产核销。

提问人：dingjiali 时间：2023-02-14 13:57:18
谢谢陈版主，那如果是续签同一个地方的租赁的话，原先签订的合同确认的使用权资产到期是否要做核销

回答人：chenyiwei
是，虽然租赁场地是同一处，但对应于不同的租约。因此应确认不同的使用权资产。